# 请教陈版，购建生产线设备的采购、安装、项目监督人员工资是否可计入在建工程

提问人：arcanine 时间：2013-12-10 23:43:55
如果不可以，是否可以在长期待摊费用中列支呢，或者是否可以为该生产线购建成立项目小组专项负责，然后将这些人员工资资本化？ 谢谢陈版！

回答人：chenyiwei
如果这些人在这段时间内的工作是直接、专职为该设备的购建服务的，则其工资可以资本化计入工程成本。